MOHAMED RHALLAB

DÉVELOPPEUR FRONT-END

www.medrhallab.com



www.medrhallab.com



(581) 999-0687



rhallab.dev@gmail.com



Quebec City, Qc, Canada



www.github.com/marhallab

COMPÉTENCES

- HTML
- JavaScript
- Vue.js (2/3)
- Nuxt.is
- Typescript
- React.js
- jQuery
- REST APIs
- __
- Jira

- CSS
- Sass
- Tailwind
- Bootstrap
- Git
- SEO
- Scrum
- Wordpress

EDUCATION

DEC EN DÉVELOPPEMENT D'APPLICATION WEB

College Limoilou

2018 - 2021

BAC EN SCIENCES MATHÉMATIQUES

Pythagore Lycée

2015 - 2018

PROFILE

Je suis un développeur Front-End qui a beaucoup d'expérience dans la création de sites Web et d'applications Web interactifs et réactifs. Je me spécialise principalement en HTML, CSS, JavaScript et Vue.js. J'ai aussi de l'expérience avec d'autres frameworks JS et d'autres langages de programmation!

EXPÉRIENCES

PRINCIPAL DÉVELOPPEUR FRONT-END

Journal de l'assurance (JDA) French Portal English Portal

Mai 2022 - Maintenant

- Maintenir une architecture microservices front-end dans un project qui prend en charge un modèle commercial inspiré du SAAS
- Remplacer les technos Front-end actuelles de Diango à Vue.is
- Créer un nouveau flux de paiement d'abonnement à l'aide de Stripe
- Créer un nouveau gestionnaire d'applications d'événements dynamiques, pour créer de nouvelles pages d'événements d'entreprise
- Construire de nouvelles fonctionnalités et améliorer les existantent

DÉVELOPPEUR FRONT-END VUEJS

Boite Beet Alfred CRH Canada

Octobre 2021 - Avril 2022

- Diriger le front-end de nouveaux projets Web pour des clients de renommés fédérale (QC) et nationale (Canada)
- Utilisation du CMS sans tête WordPress pour l'intégration de contenu avec Vue.js
- Créer un nouveau contenu réutilisable pour le UI-Kit utilisé en interne

DÉVELOPPEUR FRONT-END / CHEF DE PROJET IT

Travailleur Autonome / Consultant

Mars 2020 - Mars 2021

- · Respect des normes et conventions SASS et Front-End
- · Diriger de nouveaux projets Web pour plusieurs clients
- Construire de nouvelles fonctionnalités et améliorer les existantes
- Traduction du design system en code en respectant chaque aspect visuel de celui-ci (Réactivité et Réutilisabilité des composants)